# 发债面值与发行金额

提问人：大葱拌牛肉 时间：2016-05-17 14:45:20
我看到上市公司附披露的，发行资产支持证券专项计划，实际发行面值 40 亿，发行金额39.6亿，请问发行面值跟发行金额有啥关系？

回答人：chenyiwei
目前实际操作中债券一般是按面值平价发行的。你看到的发行金额可能是扣除了计入初始计量金额的发行费用后的净额。